【裁判字號】    90,上易,3051
【裁判日期】    901031
【裁判案由】    竊盜
【裁判全文】
臺灣高等法院刑事判決                            九十年度上易字第三五一號
    上  訴  人
    即  被  告  甲○○
右列被告因竊盜案件，不服臺灣板橋地方法院，九十年度易字第一五二八號，中華民
國九十年七月十日第一審判決（起訴案號：臺灣板橋地方法院檢察署八十九年度偵字
第一四六一三號），提起上訴，本院判決如左：
    主  文
上訴駁回。
    事  實
一、甲○○前曾於民國八十一年間因施用毒品等案件，經法院分別判處徒刑，應執行
    有期徒刑八年確定，於八十八年十一月二十五日縮刑期滿執行完畢，詎其仍不知
    悔改，竟意圖為自己不法之所有，於八十九年七月三十日中午十二時許，在臺北
    縣樹林市○○街四十五號前，趁無人注意之際，以自備之鑰匙啟動竊取乙○○所
    有登記於其妻林美華名下之車號ＱＲＭ－六三三號光陽牌深藍色輕型機車，得手
    後留供己用。嗣其於翌日（即同年月三十一日）下午五時二十分許，騎乘上開竊
    得之贓車，行經臺北縣板橋市○○路○段八十八號前，經警攔檢不停，衝車逃逸
    ，經警追逐至臺北縣樹林市○○街一二一巷八之一號前，始為警攔獲，而查知上
    情，並扣得其所有供竊取機車所用之機車鑰匙二支。
二、案經臺北縣警察局板橋分局報請臺灣板橋地方法院檢察署檢察官偵查起訴。
    理  由
一、訊據被告甲○○矢口否認有右揭竊車犯行，於原審辯稱：伊係向友人丙○○借用
    機車，而誤騎上開機車，並無竊盜之情云云。
二、本院查：
（一）、丙○○所有使用登記於其母謝張笑名下之機車係車號ＱＵＬ－二三六號山葉
        牌黑色輕型機車，且於被告向其借用時已告知故障無法使用等情，業經證人
        丙○○於警訊時證述明確（見偵查卷八頁反面）。
（二）、丙○○之機車與被告為警查獲騎乘之上開機車，機車廠牌、顏色均不相同，
        且徵諸證人丙○○於偵查中證稱：被告經常向伊借用該機車等語（見偵查卷
        三十頁），被告應無輕易誤認之可能，況證人丙○○已告知被告機車故障無
        法使用之情，被告明知丙○○機車已故障無法使用，豈有誤騎之情。
（三）、被告並無被害人乙○○上開機車之鑰匙，而丙○○之機車鑰匙亦不可能啟動
        乙○○之機車，若非被告以不法方法試圖啟動機車，焉有可能輕易騎走被害
        人上開機車，另觀諸被告遇警攔檢時，竟拒停加速逃逸，若無不法，何以懼
        警攔查，由此益見被告顯非誤騎，而係有意竊取之情甚明。
（四）、此外，上開被害人機車失竊之情，已經被害人乙○○於警訊、偵查中指述明
        確，且有贓物認領保管單、「車輛竊盜、車牌失竊資料個別查詢報表－查詢
        車輛認可資料」各一紙在卷可憑，而被告右揭竊盜犯行，復有機車鑰匙二支
        扣案可資佐證。是被告上開所辯，顯係事後畏罪卸責之詞，委無足取，本件
        事證明確，被告犯行堪以認定。
二、原審核被告甲○○上開所為，係犯刑法第三百二十條第一項之竊盜罪。又其前曾
    於八十一年間因施用毒品等案件，經法院分別判處徒刑，應執行有期徒刑八年確
    定，於八十八年十一月二十五日縮刑期滿執行完畢，有臺灣高等法院檢察署刑案
    紀錄簡覆表一紙在卷可按，其於受有期徒刑執行完畢後，五年以內再犯本件有期
    徒刑以上之罪，為累犯，應加重其刑。爰審酌被告素行、犯罪動機、目的、手段
    、所生危害、犯罪後態度等一切情狀，量處如主文所示之刑，又刑法第四十一條
    業於九十年一月十日修正公布，於同年月十二日生效，該條第一項修正規定為「
犯最重本刑為五年以下有期徒刑以下之刑之罪，而受六個月以下有期徒刑或拘役
    之宣告，因身體、教育、職業、家庭之關係或其他正當事由，執行顯有困難者，
    得以一元以上三元以下折算一日，易科罰金。但確因不執行所宣告之刑，難收矯
    正之效，或難以維持法秩序者，不在此限。」，經比較新舊法結果，被告所犯上
    開之罪，行為後依修正後之刑法第四十一條第一項前段規定，則得易科罰金，顯
    較為有利，爰依刑法第二條第一項前段，適用修正後刑法第四十一條第一項前段
    規定，就被告上開所量處之刑，併諭知易科罰金之折算標準。扣案之機車鑰匙二
    支，係被告所有供犯罪所用之物，併予宣告沒收。適用刑法第二條第一項前段、
    第三百二十條第一項、第四十七條、第四十一條第一項前段、第三十八條第一項
    第二款，罰金罰鍰提高標準條例第一條前段、第二條，判決被告甲○○竊盜，累
    犯，處有期徒刑月，如易科罰金以佰元折算壹日。扣案之機車鑰匙貳支沒收
    。其認事用法，核無違誤。上訴意旨，仍執陳詞，任意指摘原判決不當，為無理
    由，應予駁回。
被告經合法傳喚，無正當理由不到庭，爰不待其陳述，逕行判決，併此敘明。
據上論斷，應依刑事訴訟法第三百六十八條、第三百七十一條，判決如主文。
本案經檢察官張啟彬到庭執行職務
中      華      民      國     九十     年      十      月    三十一    日
                              臺灣高等法院刑事第廿四庭
                                  審判長法  官  陳  貽  男
                                        法  官  王  炳  梁
                                        法  官  李  世  貴
右正本證明與原本無異。
不得上訴。
                                        書記官  黃  嬿  婉
中      華      民      國     九十     年     十一     月      一      日
附錄本案論罪科刑法條全文：
刑法第三百二十條
意圖為自己或第三人不法之所有，而竊取他人之動產者，為竊盜罪，處五年以下有期
徒刑、拘役或五百元以下罰金。
意圖為自己或第三人不法利益，而竊佔他人之不動產者，依前項之規定處斷。
前二項之未遂犯罰之。


司法院資訊處製作；財團法人民間司法改革基金會備份。
